【裁判字號】    89,訴,742
【裁判日期】    900226
【裁判案由】    違反毒品危害防制條例
【裁判全文】
臺灣基隆地方法院刑事判決                          八十九年度訴字第七四二號
    公  訴  人  臺灣基隆地方法院檢察署檢察官
    被      告  甲○○
右列被告因違反毒品危害防制條例案件，經檢察官提起公訴（八十九年度毒偵字第二
一八Ｏ號）及移送併辦（八十九年度毒偵字第二一六五、二三Ｏ五號），本院判決如
左：
    主  文
甲○○連續施用第一級毒品，累犯，處有期徒刑捌月，扣案之第一級毒品海洛因壹包
（淨重零點零伍公克）沒收銷燬；又連續施用第二級毒品，累犯，處有期徒刑伍月。
應執行有期徒刑壹年，扣案之第一級毒品海洛因壹包（淨重零點零伍公克）沒收銷燬
。
    事  實
一、甲○○曾於民國八十六年間，因違反麻醉藥品管理條例案件，經本院判處有期徒
    刑五月確定，於八十七年二月五日執行完畢。又因施用毒品，經臺灣高等法院裁
    定交付觀察勒戒後，認有繼續施用毒品傾向，於八十八年一月十九日裁定令入戒
    治處所施以強制戒治一年，至八十九年一月十日強制戒治期滿，經臺灣高等法院
    於八十九年三月十四日以八十七年度上易字第四九二二號諭知免刑確定，猶不知
    悔改，復基於施用第一級毒品海洛因及第二級毒品安非他命之概括犯意，自八十
    九年七月間起至八十九年十月初止，在基隆市○○街八十七之五號三樓住處內，
    以將第一級毒品海洛因摻入香煙內吸食之方式，連續施用第一級毒品海洛因多次
    ，另自八十九年七月間起至八十九年九月底止，在上開住處內，以將第二級毒品
    安非他命置於玻璃管吸食器內點火加熱吸食煙氣之方式，連續施用第二級毒品安
    非他命多次。嗣於八十九年九月二十六日凌晨一時許，在基隆市○○區○○路二
    九二巷八號前為警查獲，並於基隆市警察局第三分局碇內派出所及臺灣基隆地方
    法院檢察署檢察官偵查中二度接受採尿送驗結果，均呈嗎啡及安非他命陽性反應
    ；又於八十九年十月五日晚間十一時三十分，在基隆市○○街二八一巷八九號前
    為警查獲，並扣得其所有之第一級毒品海洛因一包（淨重Ｏ‧Ｏ五公克），另接
    受採尿送驗結果，呈嗎啡及安非他命陽性反應，因而查悉上情。
二、案經臺灣基隆地方法院檢察署檢察官自動檢舉偵查起訴暨基隆市警察局第二分局
    、第三分局分別報請臺灣基隆地方法院檢察署檢察官移送併辦審理。
    理  由
一、右揭事實，業據被告甲○○於本院審理中坦承不諱，且被告三度接受採尿送驗結
    果，均呈嗎啡及安非他命陽性反應，有基隆市衛生局基衛六字第一一Ｏ三二、一
    一八九八號檢驗成績書各一份、台灣檢驗科技股份有限公司編號ＣＺ00000
    000000號濫用藥物尿液檢驗報告一份在卷及海洛因一小包（淨重Ｏ‧Ｏ五
    公克）扣案為證，被告之自白核與積極事證相符，足堪採信。又被告前因施用毒
    品，經臺灣高等法院裁定交付觀察勒戒後，認有繼續施用毒品傾向，於八十八年
    一月十九日裁定令入戒治處所施以強制戒治一年，至八十九年一月十日強制戒治
    期滿，經臺灣高等法院於八十九年三月十四日以八十七年度上易字第四九二二號
    諭知免刑確定，有該判決書及臺灣高等法院被告全國前案紀錄表在卷可稽，被告
    於一犯施用毒品案件經強制戒治完畢而受免刑之諭知後，五年以內再度施用第一
    級毒品及第二級毒品，其二犯施用毒品犯行堪以認定。
二、核被告甲○○所為，係犯毒品危害防制條例第十條第一項之施用第一級毒品罪、
    第十條第二項之施用第二級毒品罪。其持有第一級毒品海洛因及第二級毒品安非
    他命之低度行為，已分別為施用第一級毒品海洛因及第二級毒品安非他命之高度
    行為所吸收，均不另論持有毒品罪。被告先後多次施用海洛因及安非他命之行為
    ，其時間各自緊接，罪名相同，顯係基於概括犯意反覆為之，均為連續犯，應分
    別依刑法第五十六條之規定以一罪論，並均加重其刑。檢察官移送併辦部分之事
    實雖未據起訴，惟該部分犯行既核與經公訴人起訴部分之犯行有連續犯之裁判上
    一罪關係，亦為起訴效力所及，本院應併予審究，併此敘明。又被告曾於八十六
    年間，因違反麻醉藥品管理條例案件，經本院判處有期徒刑五月確定，於八十七
    年二月五日執行完畢，有臺灣高等法院被告全國前案紀錄表在卷可稽，其於前案
    有期徒刑執行完畢後，五年以內再犯本件有期徒刑以上之二罪，均屬累犯，應分
    別依法遞加重其刑。被告所犯上開二罪間之犯意各別，行為互殊，構成要件迥異
    ，應予分論併罰。爰審酌被告之品行、犯罪動機、目的、手段、犯罪所生危害及
    犯罪後態度等一切情狀，量處如主文所示之刑，並定其應執行之刑。扣案之第一
    級毒品海洛因一包（淨重Ｏ‧Ｏ五公克）係違禁物，應依毒品危害防制條例第十
    八條第一項前段之規定宣告沒收銷燬之。
據上論斷，應依刑事訴訟法第二百九十九條第一項前段，毒品危害防制條例第十條第
一項、第二項、第十八條第一項前段，刑法第十一條前段、第五十六條、第四十七條
、第五十一條第五款，判決如主文。
本案經檢察官黃士元到庭執行職務。
中      華      民      國     九十     年      二      月    二十六    日
                                    臺灣基隆地方法院刑事第三庭
                                            法  官  蔡 佳 玲
右正本證明與原本無異。
對於本件判決如有不服，應於收受送達後十日內，向本院提出上訴書狀，上訴於臺灣
高等法院，並按他造當事人之人數附具繕本。
                                            書記官  湯 惠 芳
中      華      民      國     九十     年      三      月      二      日
附錄論罪法條
毒品危害防制條例第十條全文：
一  施用第一級毒品者，處六月以上五年以下有期徒刑。
二  施用第二級毒品者，處三年以下有期徒刑。


司法院資訊處製作；財團法人民間司法改革基金會備份。
